臺灣彰化地方法院刑事判決　　　　　　　　　　　　　九十年度易字第一七二三號
　　公　訴　人　臺灣彰化地方法院檢察署檢察官
　　被　　　告　甲○○
右列被告因妨害公務案件，經檢察官提起公訴（九十年度偵緝字第二五九號），本院
判決如左：
    主      文
甲○○為違背公務員查封之標示效力之行為，處有期徒刑肆月，如易科罰金，以參佰
元折算壹日。緩刑貳年。
    事      實
一、甲○○係銓鎂實業有限公司（以下簡稱銓鎂公司，址設彰化縣花壇鄉○○路十三
    之六號）之股東及實際負責人，銓鎂公司前因積欠乙○○○○限公司（以下簡稱
    欣億公司）承攬款，經欣億公司起訴請求給付，經本院彰化簡易庭以八十八年度
    彰小字第二００號判決銓美公司應給付新台幣（下同）八萬九千九百十三元及自
    八十八年九月一日起至清償日止，按年息百分之五計算之利息，嗣於八十九年五
    月十日確定，經欣億公司於八十九年九月間具狀向本院民事執行處聲請強制執行
    （註：分案號八十九年度執字第九二九五號），本院派書記官及執達員於八十九
    年十一月十三日至彰化縣花壇鄉○○路十三之六號，查封銓鎂公司所有堆高機一
    部（規格LEI BAN I NBUSTTY CO,LTB出品），除將查封封條張貼於該部堆高機上
    外，並立據清單將之責交甲○○保管；惟甲○○竟基於妨害公務之犯意，於同年
    十二月十五日至同年月三十一日間某日，將該部堆高機隱匿於不詳處所，致已違
    背查封效力。嗣本院民事執行處於九十年二月九日以彰院松執敬八十九年執字第
    九二九五號通知債權人欣億公司及債務人銓鎂公司，定於九十年二月廿六日在銓
    鎂公司進行第一次公開拍賣，甲○○並於九十年二月十四日收受該通知後，未向
    本院民事執行處為任何之陳報，以致九十年二月廿六日下午三時五十分許，本院
    民事執行處書記官、執達員及債權人欣億公司代理人林俊利至銓鎂公司欲進行公
    開拍賣事宜時，銓鎂公司大門深鎖，經會同彰化縣警察局彰化分局花壇分駐所警
    員開啟銓鎂公司大門，其內空無一物，債權人欣億公司乃改請求核發債權憑証。
二、案經欣億公司之代表人丙○○訴請臺灣彰化地方法院檢察署檢察官偵查起訴。
    理      由
一、訊據被告甲○○固承認渠係銓鎂公司之實際負責人，且有搬走前開經本院民事執
    行處查封之堆高機，但矢口否認有何不法犯行，並辯稱：因租約到期，房東要回
    房子及經營不善而遷廠，才把堆高機搬走，並非故意妨害公務云云，惟查：右開
    事實業據告訴人欣億公司之代表人丙○○於偵查中指訴綦詳，且本院民事執行處
    指派書記官及執達員於八十九年十一月十三日至彰化縣花壇鄉○○路十三之六號
    ，查封銓鎂公司所有堆高機一部（規格LEI BAN INBUSTTY CO,LTB出品），除將
    查封封條張貼於該部堆高機上外，並立據清單將之責交被告甲○○保管；本院民
    事執行處並於九十年二月九日以彰院松執敬八十九年執字第九二九五號通知債權
    人欣億公司及銓鎂公司，定於九十年二月廿六日在銓鎂公司進行第一次公開拍賣
    ，被告甲○○於九十年二月十四日收受該通知等情，有該案查封筆錄、查封物品
    清單、本院九十年二月九日彰院松執敬八十九年執字第九二九五號通知及被告收
    受拍賣通知之送達証書附於本院八十九年度執字第九二九五號案卷（影本）可資
    佐証，是被告所辯顯不足採信，本件事證明確，被告犯行洵堪認定。
二、核被告所為，係犯刑法第一百三十九條之違背查封標示之效力罪。爰審酌被告犯
    罪之動機、目的、方法、手段、所生危害，又無視本院查封之公權力，將查封之
    物隱匿，其做法並不妥當，惟犯後已清償其積欠債權人之債務，及其犯後態度等
    一切情狀，量處如主文所示之刑，並諭知易科罰金之折算標準。查被告未曾受有
    期徒刑以上刑之宣告，此有台灣高等法院被告全國前案紀錄表及台灣彰化地方法
    院檢察署刑案資料查註紀錄表在卷足憑，其因一時失慮，致罹刑章，且犯後已清
    償債務，此有清償證明影本可參，經此教訓，當知警惕，應無再犯之虞，本院認
    其刑之宣告，以暫不執行為適當，併宣告緩刑二年，以啟自新。
據上論斷，應依刑事訴訟法第二百九十九條第一項前段、刑法第一百三十九條、第四
十一條第一項、第七十四條第一款，罰金罰鍰提高標準條例第一條前段、第二條，判
決如主文。
本案經檢察官許嘉龍到庭執行職務。
中    華    民    國    九十一      年      一      月      十  七      日
                                臺灣彰化地方法院刑事第二庭
                                    法      官  李  水  源
右正本證明與原本無異。
如不服本判決，應於送達後十日內向本院提出上訴狀( 須附繕本 )。
                                    法院書記官  廖  建  興
中    華    民    國    九十一      年      一      月      二十三      日
刑法第一百三十九條
損壞、除去或污穢公務員所施之封印或查封之標示或為違背其效力之行為者，處一年
以下有期徒刑、拘役或三百元以下罰金。
